臺灣橋頭地方法院民事判決
111年度橋小字第588號
原      告  黃子緁  
被      告  福隆鞋業有限公司


法定代理人  李美雲  


訴訟代理人  黃致凱  
上列當事人間請求返還價金事件，本院於民國111年8月11日言詞
辯論終結，判決如下：
    主      文
被告應給付原告新臺幣3,280元。
訴訟費用新臺幣1,000元由被告負擔。
本判決得假執行。但被告如以新臺幣3,280元為原告預供擔保，
得免為假執行。
    事實及理由
一、原告主張：原告前於民國111年2月9日透過被告經營之官方
    購物網站（下稱系爭網站），向被告購買內搭褲（下稱系爭
    商品），並已支付價金新臺幣（下同）3,280元。詎料原告
    收受系爭商品後，發現尺寸不合，於同年月14日透過系爭網
    站通知被告退貨，表明主張解除契約並請求退款，竟為被告
    所拒絕，拒絕收受系爭商品，迄未返還前開價金。為此，爰
    依消費者保護法（下稱消保法）第19條規定及解除契約之法
    律關係，提起本件訴訟等語。並聲明：被告應給付原告3,28
    0元。
二、被告則以：系爭網站上之系爭商品頁面，已明確標示系爭商
    品屬於內搭內衣貼身用品，包裹包裝拆封後即不適用7天鑑
    賞期，無法退換貨，請理解後下單等內容，原告當已清楚知
    悉且同意後才下單購買等語，資為抗辯，並聲明：原告之訴
    駁回。
三、本院得心證之理由　　
  ㈠原告主張111年2月9日於系爭網站向被告訂購系爭商品，並給
    付價金3,280元，收到系爭商品後認尺寸不合，於7日內向被
    告表示退貨之情，為被告所不爭執，堪信為真實。
  ㈡企業經營者以廣播、電話或其他類似之方法，使消費者未能
    檢視商品或服務而訂定之契約，消費者得於收受商品後七日
    內，以退回商品或書面通知方式解除契約，無須說明理由及
    負擔任何費用或對價。但通訊交易有合理例外情事者，不在
    此限；前項但書合理例外情事，由行政院定之；違反前揭規
    定之約定無效。此見消費者保護法（下稱消保法）第2 條第
    10款、第19條第1 、2 、5 項自明。前開規定係因消費者於
    通訊交易時，常有無法詳細判斷或思考之情形，而購買不合
    意或不需要之商品或服務，為衡平消費者在購買前無法獲得
    足夠資料或時間加以選擇，乃將判斷時間延後，而提供消費
    者於訂約後詳細考慮而解除契約之「猶豫期間」（最高法院
    103 年度台上字第2038號判決意旨參照）。又消保法第19條
    第1 項但書所稱合理例外情事，指通訊交易之商品或服務有
    下列情形之一，並經企業經營者告知消費者，將排除消保法
    第19條第1 項解除權之適用：1.易於腐敗、保存期限較短或
    解約時即將逾期。2.依消費者要求所為之客製化給付。3.報
    紙、期刊或雜誌。4.經消費者拆封之影音商品或電腦軟體。
    5.非以有形媒介提供之數位內容或一經提供即為完成之線上
    服務，經消費者事先同意始提供。6.已拆封之個人衛生用品
    。國際航空客運服務。通訊交易解除權合理例外情事適用準
    則第2 條亦有明定。經查：
　⒈本件原告收受系爭商品後，已於7日內向被告表示解除契約之
    情，有原告提出訂單資訊、兩造之對話截圖等件為憑（見本
    院卷第15至27頁），是依上開消保法第19條第4項之規定，
    本件買賣契約視為解除。
　⒉被告固辯稱：系爭商品屬個人衛生用品，且於頁面上均已清
    楚註明不適用7天鑑賞期之規定等語。惟本件原告所購買之
    系爭商品為緊身長褲，性質上偏向外褲，與上開準則例示所
    稱內褲、刮鬍刀等衛生用品顯然有別，系爭網站擴大個人衛
    生用品之適用範圍，將系爭商品列入其中，不讓消費者於收
    受商品之7天內不具理由解約，違反前揭消保法之規定，應
    屬無效。是被告辯稱系爭商品屬個人衛生用品而不得解除契
    約等語，難認可採。
  ⒊按契約解除時當事人雙方有回復原狀之義務，民法第259條定
    有明文。又依消保法第19條規定，契約解除時消費者無須負
    擔任何費用。本件兩造間買賣契約既經原告合法解除，依
    上開條文之規定，被告自應將已受領之金錢3,280元返還予
    原告。
四、綜上所述，原告得依消保法第19條之規定解除本件買賣契約
    。其本於契約解除之法律關係，請求被告給付原告3,280元
    ，為有理由，應予准許。 
五、本件係依民事訴訟法第43 條之8 第1 項適用小額程序所為
    被告敗訴之判決，依同法第436 條之20規定，爰依職權宣告
    假執行，並依同法第436 條之23準用第436 條第2 項，適用
    同法第392 條第2 項規定，依聲請宣告被告酌定相當之擔保
    金額，得免為假執行。
六、本件事證已臻明確，兩造其餘攻擊防禦方法或舉證，核與判
    決之結果不生影響，爰不一一論列，併予敘明。
七、訴訟費用負擔之依據：民事訴訟法第78條。並依職權確定訴
    訟費用額如主文第2項所示。
中　　華　　民　　國　　111 　年　　8 　　月　　26　　日
    　　　　　　　橋頭簡易庭　法　　　官  郭育秀
以上正本係照原本作成。
民事訴訟法第436條之24第2項：對於本判決之上訴，非以違背法
令為理由，不得為之。
如對本判決上訴，須於判決送達後20日內向本院提出上訴狀，並
須表明原判決所違背之法令及其具體內容與依訴訟資料可認為原
判決有違背法令之具體事實之上訴理由。（均須按他造當事人之
人數附繕本）。 　　　　　
　　　　
中　　華　　民　　國　　111 　年　　8 　　月　　29　　日
      　　　　　　　　　　　　書　記　官  塗蕙如